臺灣高等法院刑事判決　　　　　　　　 100年度上訴字第46號
上　訴　人
即　被　告　林國偉
上列上訴人因違反商業會計法案件，不服臺灣臺北地方法院99年
度訴字第1393號，中華民國99年11月23日第一審判決（起訴案號
：臺灣臺北地方法院檢察署99年度偵緝字第1024號），提起上訴
，本院判決如下：
    主  文
上訴駁回。
林國偉緩刑年，並應向公庫支付新臺幣捌萬元。
    事  實
一、林國偉自民國94年5 月4 日起登記擔任址設臺北市中山區○
    ○○路○ 段96巷7 號5 樓之羅興實業有限公司（下稱羅興公
    司）之負責人迄今，負責該公司所有業務及統一發票開立之
    事務，係從事業務之人，並為商業會計法第4 條所稱之商業
    負責人。其既有綜理經營公司之一定經驗，本即明知關於公
    司財務會計之資訊登載應精確符實，且營業人應依銷售貨物
    或勞務之實際情況，據實開立統一發票，亦明知羅興公司於
    94年6 月間並無實際銷貨與東盈有限公司（虛設行號，下稱
    東盈公司），竟與真實姓名、年籍均不詳，自稱「陳國華」
    之成年男子（以下逕稱「陳國華」）共同基於填製不實會計
    憑證之犯意聯絡，於94年6 月間某日時許，在臺灣地區某不
    詳地點，推由「陳國華」接續以羅興公司名義，虛偽製作以
    東盈公司買受人，及填入銷售品名、數量、金額均不實，性
    質上屬於商業會計法所指會計憑證中原始憑證之統一發票，
    而虛開如附表所示銷售額合計新臺幣（下同）1,020,000 元
    之統一發票共2 張，充為該公司之進項憑證，足以生損害於
    稅捐機關對於稅捐核課管理之公平性與正確性。嗣東盈公司
    經稅捐機關發覺為虛設行號，並經臺灣板橋地方法院以96年
    度訴字第1832號判決後，始為該機關人員循線查悉上情。
二、案經財政部臺北市國稅局移送臺灣臺北地方法院檢察署檢察
    官偵查起訴。
    理  由
壹、證據能力：
    本案以下所引用之卷證資料（包含人證與文書證據、物證等
    ），並無證據證明係公務員違背法定程序所取得，又被告以
    外之人於審判外之陳述，經核並無非出於自由意願而為陳述
    或遭違法取證及顯有不可信之情況，再卷內之文書證據，亦
    無刑事訴訟法第159 條之4 之顯有不可信之情況與不得作為
    證據之情形，且公訴人及被告迄本院言詞辯論終結前均未聲
    明異議，被告並明確表示對於本案全部證據方法之證據能力
    均沒有意見等語（見本院100 年1 月21日準備程序筆錄；原
    審卷第31頁背面至32頁），依刑事訴訟法第159 條至159 條
    之5 之規定，均有證據能力，合先敘明。
貳、實體方面：
一、認定犯罪事實所憑之證據及理由：
    訊據被告林國偉對於上揭犯罪事實均坦承不諱（見本院100
    年1 月21日準備程序筆錄第2 頁最後1 行；本院100 年3 月
    2 日審判筆錄第2 頁第9 行）。況查：
  (一)被告自94年5 月4 日起迄今均擔任羅興公司之負責人，且於
    94年6 月17日親赴財政部臺北市國稅局中南稽徵所申請領用
    統一發票購票證，並領取該公司統一發票之事實，業據被告
    供述明確，並有臺北市政府94年5 月4 日府建商字第
    09408761900 號函及檢附之有限公司設立登記表1 份（見偵
    字卷第35頁至第37頁）、營利事業統一發證設立登記申請書
    1 份（見偵字卷第33頁至第34頁）、領用統一發票購票證申
    請書1 張（見偵字卷第40頁）附卷可稽，已堪認定。
  (二)羅興公司於94年5 月至95年4 月間，並無任何進口資料，其
    取得國內進項憑證2 紙，俱屬異常進項憑證，該等進項憑證
    來源之庭正公司為虛設行號，羅興公司與東盈公司彼此間並
    無實際交易行為之情，為被告所不否認，並有財政部臺北市
    國稅局審查三科查緝案件稽查報告書（見偵字卷第5 頁）、
    羅興公司94年度營業稅進項來源明細查詢表、營業人進銷項
    交易對象彙加明細表（進項來源）（見偵字卷第42頁至第43
    頁）、本院98年度上訴字第5033號判決各1 份（見原審卷第
    6 頁至第8 頁）在卷可憑。參以，證人即被告友人黃偉時於
    偵查時證稱：伊與被告係於85年在莫斯科念大學時認識，被
    告畢業回國後曾向伊表示要開公司，公司名稱為羅興實業有
    限公司，且需借用伊母親林春美所有之臺北市中山區○○○
    路○ 段96巷7 號5 樓之不動產設址，伊徵得伊母親同意後，
    便讓被告承租並設址於該處，惟被告承租後，並未放置任何
    設備，亦未聘請人員，僅是單純設址，伊曾問過被告是否要
    在該處辦公，被告表示不需要等語詳實（見偵字卷第35頁）
    ，堪認羅興公司自94年5 月至95年4 月間，並未為任何真實
    之進貨，顯然無從提供銷售貨品與東盈公司之情甚明。再佐
    以證人即東盈公司之實際負責人李佳靜於原審審理時證稱：
    伊於82年東盈公司設立時起迄94年公司倒閉時為止，均係東
    盈公司之實際負責人，東盈公司之經營項目是製造、販賣鞋
    子，不會向其他公司買入已製成之鞋類，公司內負責接洽業
    務的只有伊和伊配偶，伊配偶姓陳，沒有張先生，伊不認識
    被告，也不認識陳偉書、陳國華，在伊擔任負責人期間，東
    盈公司與羅興公司並無業務上往來，伊也不知道羅興公司，
    如附表所示之發票係伊為虛增東盈公司營業額而由他人處取
    得之虛偽進項發票等語綦詳（見原審卷第67頁至第68頁），
    且羅興公司所領用之94年5 、6 月份統一發票，確有於94年
    6 月間，經填載如附表所示之銷售額後，簽發與東盈公司乙
    節，亦有專案申請調檔統一發票查核名冊、專案申請調檔統
    一發票查核清單各1 張附卷可稽（見偵字卷第62頁至第63頁
    ），足認羅興公司與東盈公司間從未曾有實際交易，如附表
    所示2 張統一發票之填製均屬虛偽不實之情明確。
  (三)被告在原審雖辯稱：「陳國華」介紹東盈公司之採購生意與
    伊時，係在95年1 月間，伊開立與東盈公司之發票填製時間
    亦是在95年1 月間，故如附表所示發票之填載時間既係在94
    年6 月間，顯見該等發票並非伊所開立，而係「陳國華」竊
    取羅興公司發票後擅自開立云云。然羅興公司之統一發票於
    被告擔任負責人期間，均是由被告親自領取並放置於被告斯
    時位於臺北縣新店市○○路60巷39號1 樓住處之辦公室內保
    管，且「陳國華」並無上開處所鑰匙之情，業據被告供述明
    確（見原審卷第31頁），是「陳國華」如何能竊得被告所保
    管之羅興公司統一發票本，已有可疑，而羅興公司之94年5
    、6 月統一發票僅有開立如附表所示2 張發票之情，有專案
    申請調檔統一發票查核名冊、專案申請調檔統一發票查核清
    單各1 張附卷可稽（見偵字卷第62頁至第63頁），苟若「陳
    國華」確有竊取羅興公司94年5 、6 月之統一發票本為盜開
    ，其又如何會反於一般竊取發票盜開者之常情，僅僅只開立
    2 張發票，而非大肆販售、濫開與其他公司作為進項憑證之
    用？亦屬難以想像。況被告於原審中始終供承羅興公司之營
    業稅申報事宜均是由其親自辦理，而觀之羅興公司94年5 、
    6 月之臺北市營業人銷售額與稅額申報書上所載之三聯式發
    票項目之銷售額為1,020,000 元，銷售額總計為1,020,000
    元，統一發票扣抵聯之「進貨及費用」得扣抵進項稅額金額
    為1,044,000 元，稅額為52,200元，核與羅興公司自庭正公
    司所取得進項發票之總金額、羅興公司簽發與東盈公司發票
    之總金額相符，惟該公司95年1 、2 月之臺北市營業人銷售
    額與稅額申報書上所載之銷售額、得扣抵進項金額與稅額卻
    均為0 元各情，有前開營業人銷售額與稅額申報書（見偵字
    卷第44頁、第48頁）、專案申請調檔統一發票查核清單（見
    偵字卷第63頁）、營業人進銷項交易對象彙加明細表（進項
    來源）各1 張（見偵字卷第43頁）存卷可考，則被告如何能
    在羅興公司94年5 、6 月統一發票遭「陳國華」竊取盜開之
    情形下，尚能於94年7 月間向財政部臺北市國稅局中南稽徵
    所，清楚明確填載申報羅興公司之94年5 、6 月營業稅進銷
    項狀況，反而未於該公司95年1 、2 月之營業人銷售額與稅
    額申報書上據實填載其所辯稱開立與東盈公司之發票銷售額
    與稅額，更屬令人無從理解，足見被告前揭辯稱顯係臨訟杜
    撰之詞，洵非可採，益徵被告確有授權「陳國華」開立如附
    表所示之發票，且對「陳國華」開立如附表所示統一發票之
    內容應屬知情及同意。
  (四)而公司依稅務法規據實開立統一發票及申報稅捐，乃公司營
    運之核心事項，此為一般公司負責人所應具備之基本常識，
    被告既為羅興公司之負責人，業如前述，自不得諉為不知，
    再於我國目前法制下，一般公司行號之設立並非困難，任何
    人如有以公司名義進行交易之需要，大可自行設立公司，如
    非供犯罪或其他不法目的，應無隱匿自己公司名義而使用他
    人公司名義之必要，且公司統一發票係事關公司銷貨流向及
    計算稅捐繳納明細之重要憑證，極易被利用作為以公司名義
    開立不實發票憑證，再交付轉由其他公司用以充當進項營業
    成本，以達逃漏稅捐目的之犯罪工具，是公司均有妥為保管
    以防止他人任意使用之認識，此乃一般人於日常生活經驗所
    知，故一般人如非欲利用公司統一發票作不法犯罪，豈有開
    立使用他公司統一發票之必要。衡以被告學歷為大學畢業，
    為受過高等教育之人，且於大學畢業後尚在俄羅斯擔任業務
    代表將近1 年，亦有以電話或親自面訪客戶以洽談生意之經
    驗，復知悉成本資金、商場人脈乃商業交易能否成交之重要
    關鍵各情，業據被告於原審審理時供述明確（見原審卷第83
    頁正反面），足認被告乃知識、智慮及經驗均已相當成熟之
    成年人，對於上情，及一般商業交易之流程、進行均應知之
    甚詳，然被告於原審時自承：羅興公司與東盈公司間之交易
    完全係由「陳國華」處理，伊從未與東盈公司之交易相對人
    有所接洽或實際接觸，亦未親眼目睹出貨行為，「陳國華」
    自始至終均未提出與該交易有關之任何估價單、合約書、客
    戶名片或出貨單據供其參考，伊也未向「陳國華」要求查閱
    留存相關資料，「陳國華」只要求伊出資20萬元，並以羅興
    公司名義開立總額約100 多萬元之發票，即允諾給伊該筆交
    易總利潤之半數約5 萬元等情確實（見原審卷第31頁反面、
    第83頁反面），足見被告對「陳國華」所稱上開交易之交易
    相對人、交易行為均未為實際確認或參與交涉，且僅需出資
    約交易金額5 分之1 之資金，即可獲得總利潤之半數，顯於
    一般人及其過往從事商業交易之情狀迥然有異，尤有甚者，
    被告亦供稱「陳國華」本身有經營公司，也有工廠，其均有
    參觀過之情無誤，則被告於明知「陳國華」有自身公司可供
    作與東盈公司交易訂約之情況下，仍接受「陳國華」所提供
    之異常豐厚條件，以所負責之羅興公司出名交易，並提供發
    票，復反於經驗常情，未就該交易之相對人、交易過程作任
    何之查證、確認，即將自身所請領之羅興公司統一發票交由
    「陳國華」填載如附表所示之內容後，由「陳國華」轉交與
    東盈公司充當進項營業成本使用，自足證明被告與「陳國華
    」間，具有以明知為不實之事項，而填製會計憑證之犯意聯
    絡無訛。至被告有無親自開立如附表所示之發票，或實際有
    無因此獲取不法利得，就其上開犯罪行為之成立，均無影響
    ，附此敘明。
  (五)綜上，本案事證明確，被告犯行堪以認定，應予依法論科。
二、新舊法比較：
  (一)被告行為後，刑法業於94年2 月2 日修正公布，並於95年7
    月1 日施行。按行為後法律有變更者，適用行為時之法律，
    但行為後之法律有利於行為人者，適用最有利於行為人之法
    律，刑法第2 條第1 項定有明文。茲本條係規範行為後法律
    變更所生新舊法律比較適用之準據法，本身尚無新舊法比較
    之問題，於新法施行後，應一律適用新法第2 條第1 項之規
    定，為「從舊從輕」之比較。
  (二)被告行為後，商業會計法業於95年5 月24日修正公布，其中
    第71條原法定刑由「5 年以下有期徒刑、拘役或科或併科新
    臺幣15萬元以下罰金」，修正為「5 年以下有期徒刑、拘役
    或科或併科新臺幣60萬元以下罰金」，比較修正前、後商業
    會計法第71條之規定，依刑法第2 條第1 項之規定，適用行
    為時即修正前之規定，對被告較為有利。
  (三)又本次刑法修正後之新舊法比較，比較時應就罪刑有關之共
    犯、未遂犯、想像競合犯、牽連犯、連續犯、結合犯，以及
    累犯加重、自首減輕暨其他法定加減原因（如身份加減）與
    加減例等一切情形，綜其全部罪刑之結果而為比較（最高法
    院95年度第8 次刑事庭會議決議參照）。茲就本案新舊法比
    較之情形分論如下：
    1.商業會計法第71條第1 款有罰金刑之規定，因刑法第33條
      第5 款業已修正為「新臺幣1 千元以上，以百元計算之」
      ，前述之罪所得科處之罰金刑最低額於修正前經換算為新
      臺幣30元，修正後均提高為新臺幣1,000 元，茲比較修正
      前、後之刑罰法律，修正後之規定並未較有利於被告。
    2.修正前刑法第28條規定：「二人以上共同實施犯罪之行為
      者，皆為正犯」，修正後刑法第28條則規定：「二人以上
      共同實行犯罪之行為者，皆為正犯」；又修正前刑法第31
      條第1 項規定：「因身分或其他特定關係成立之罪，其共
      同實施或教唆、幫助者，雖無特定關係，仍以共犯論」，
      修正後刑法第31條第1 項則規定：「因身分或其他特定關
      係成立之罪，其共同實行、教唆或幫助者，雖無特定關係
      ，仍以正犯或共犯論。但得減輕其刑」。其中「實施」一
      語，涵蓋陰謀、預備、著手及實行之概念在內，其範圍較
      廣；而「實行」則著重於直接從事構成犯罪事實之行為，
      其範圍較狹，是修正後刑法共同正犯之範圍已有限縮。共
      同正犯之範圍既因此而有變動，自屬犯罪後法律有變更，
      而非僅屬純文字修正（最高法院96年度臺上字第934 號判
      決參照）。本案被告之犯罪行為，依新舊法，均成立共同
      正犯，適用新法並無較有利於被告；另被告本即商業負責
      人，並無適用第31條第1 項但書減輕其刑之餘地，修正後
      之規定亦未較有利於被告。
    3.經綜合法律修正前後之整體比較，揆諸前揭最高法院決議
      及修正後刑法第2 條第1 項之「從舊從輕」原則，適用94
      年2 月2 日修正前之刑罰法律，對被告較為有利，自應整
      體適用修正前刑法之相關規定。
三、論罪理由：
    按統一發票乃證明事項之經過而為造具記帳憑證所根據之原
    始憑證，商業負責人如明知為不實之事項，而開立不實之統
    一發票，係犯商業會計法第71條第1 款之以明知為不實之事
    項而填製會計憑證罪，該罪為刑法第215 條業務上登載不實
    文書罪之特別規定，依特別法優於普通法之原則，自應優先
    適用，無論以刑法第215 條業務上登載不實文書罪之餘地（
    最高法院92年度臺上字第6171號、94年臺非字第98號判決意
    旨參照）。被告為羅興公司之登記負責人，屬商業會計法第
    4 條所稱之商業負責人，其明知羅興公司與東盈公司間並無
    實際交易，竟任由「陳國華」虛開如附表所示之發票予東盈
    公司，充作該公司之進項憑證，核其所為，係犯95年5 月24
    日修正施行前商業會計法第71條第1 款之商業負責人明知不
    實事項而填製會計憑證罪。被告與「陳國華」就上開犯行間
    ，有犯意聯絡，並推由「陳國華」實行，為共同正犯；「陳
    國華」就上開犯行係無身分之人而與有該身分之被告，共同
    實施犯罪，為身分犯，依修正前刑法第31條第1 項前段之規
    定，亦為共同正犯。被告與「陳國華」共同於上開密接之時
    間內、在同一地點填製如附表所示之不實發票，侵害同一法
    益，各行為獨立性極為薄弱，依一般社會健全觀念，在時間
    差距上，難以強行分開，在刑法評價上，以視為數個舉動之
    接續施行，合為包括之一行為予以評價，較為合理，屬接續
    犯，應論以包括一罪。
四、維持原判決及駁回上訴之理由：
  (一)原審以被告所為違反商業會計法犯行事證明確，適用95年5
    月24日修正前商業會計法第71條第1 款，刑法第11條前段、
    第2 條第1 項前段，修正前刑法第28條、第31條第1 項前段
    、第41條第1 項前段，修正前罰金罰鍰提高標準條例第2 條
    ，現行法規所定貨幣單位折算新臺幣條例第2 條，中華民國
    九十六年罪犯減刑條例第2 條第1 項第3 款、第7 條、第9
    條之規定，併審酌被告並無前科，有臺灣高等法院被告前案
    紀錄表1 份存卷可佐，素行尚可，然為圖私利，而任由「陳
    國華」虛開發票以供東盈公司充當進項營業成本使用，影響
    國家賦稅制度之公平性，及稽徵管理之正確性，紊亂稅捐稽
    徵體制，所為殊不足取，且犯後態度，及其大學畢業之非低
    智識程度、生活狀況、就本案犯行參與之程度、擔任之角色
    ，暨檢察官之求刑等一切情狀，量處有期徒刑10月；再說明
    ：被告犯罪之時間係在96年4 月24日以前，且所犯之罪並無
    中華民國九十六年罪犯減刑條例第3 條所列情形（被告於偵
    查中雖經臺灣臺北地方法院檢察署於99年1 月13日發布通緝
    ，嗣於99年5 月16日為警緝獲到案，有該署99年1 月13日北
    檢玲贊緝字第129 號通緝書、99年5 月20日玲贊銷字第1882
    號撤銷通緝書、桃園縣政府警察局龜山分局通緝案件移送書
    〈見偵字卷第112 頁；偵緝卷第1 頁、第62頁〉各1 份存卷
    可考，然其遭通緝之日係在上開減刑條例施行〈96年7 月16
    日〉後始通緝，故無該條例第5 條所定不得減刑之情，最高
    法院著有96年度臺非字第322 號判決意旨可資參照），合於
    中華民國九十六年罪犯減刑條例之減刑條件，應依該條例第
    2 條第1 項第3 款之規定，減其刑期2 分之1 ，而關於易科
    罰金部分，修正前刑法第41條第1 項前段係規定：「犯最重
    本刑為五年以下有期徒刑以下之刑之罪，而受六個月以下有
    期徒刑或拘役之宣告，因身體、教育、職業、家庭之關係或
    其他正當事由，執行顯有困難者，得以一元以上三元以下折
    算一日，易科罰金」，而斯時易科罰金之折算標準，依修正
    前罰金罰鍰提高標準條例第2 條（該條規定現已刪除）規定
    ，係就其原定數額提高為一百倍折算一日，並依現行法規所
    定貨幣單位折算新臺幣條例第2 條折算為新臺幣，則適用舊
    法之結果，易科罰金之折算標準應以銀元100 元至300 元即
    新臺幣300 元至900 元折算一日；惟修正後刑法第41條第1
    項前段則規定：「犯最重本刑為五年以下有期徒刑以下之刑
    之罪，而受六個月以下有期徒刑或拘役之宣告者，得以新臺
    幣一千元、二千元或三千元折算一日，易科罰金」，而將有
    期徒刑或拘役易科罰金之標準提高，經比較新舊法之結果，
    認適用新法關於易科罰金之規定，對被告並非較為有利，爰
    依修正前刑法第41條第1 項前段之規定，就被告減刑後之刑
    ，諭知以銀元300 元即新臺幣900 元折算一日之易科罰金折
    算標準。經核認事用法均無違誤，量刑亦屬妥適。
  (二)被告上訴意旨略以：原審量刑過重，請求從輕量刑云云。惟
    查：按刑之量定，為求個案裁判之妥當性，法律賦予法院裁
    量之權，量刑輕重，屬為裁判之法院得依職權自由裁量之事
    項，苟其量刑已以行為人之責任為基礎，並斟酌刑法第57條
    各款所列情狀，在法定刑度內，酌量科刑，如無偏執一端，
    致明顯失出失入情形，上級審法院即不得單就量刑部分遽指
    為不當或違法，原審關於被告科刑之部分，業已以被告之責
    任為基礎，並審酌被告素行、犯罪情節、犯後態度等情，而
    就被告所犯之本罪，處有期徒刑10月，減為有期徒刑5 月，
    並諭知如易科罰金以銀元300 元即新臺幣900 元折算一日等
    情，並未逾法定刑度，經核亦無違誤，此均不能任意指摘為
    違法。從而，被告上訴主張原審量刑過重，請求從輕量刑云
    云，即不可採。是被告之上訴為無理由，應予駁回。
五、附條件緩刑之宣告：
  (一)又被告前未曾受有期徒刑以上刑之宣告，此有有本院被告前
    案紀錄表在卷可參，被告係因一時失慮，致罹刑典，經此偵
    審程序及罪刑之宣告後，應知警惕而無再犯之虞，且被告上
    訴本院後業已坦承犯行，頗有悔意，本院因認被告暫不執行
    其刑為當，爰依刑法第74條第1 項第1 款之規定，予以宣告
    被告緩刑3 年，用啟自新。
  (二)再按「緩刑宣告，得斟酌情形，命犯罪行為人為下列各款事
    項：四向公庫支付一定之金額。」，刑法第74條第2 項第4
    款亦有明文。本院爰依依上開規定，於緩刑宣告下附負擔－
    命被告向公庫支付8 萬元。
  (三)又依刑法第75條之1 第1 項第4 款之規定，被告如未履行上
    開向公庫支付8 萬元之給付義務的話，被告之緩刑宣告得被
    撤銷，併予敘明。
據上論斷，應依刑事訴訟法第368 條，刑法第74條第1 項第1 款
、第2 項第4 款，判決如主文。
本案經檢察官呂丁旺到庭執行職務。
中    華    民    國  100     年    3     月    15    日
                  刑事第九庭  審判長法  官  陳貽男
                                    法  官  蔡守訓
                                    法  官  許必奇
以上正本證明與原本無異。
如不服本判決，應於收受送達後10日內向本院提出上訴書狀，其
未敘述上訴之理由者並得於提起上訴後10日內向本院補提理由書
（均須按他造當事人之人數附繕本）「切勿逕送上級法院」。
                                    書記官  高郁婷
中    華    民    國   100    年    3     月    16    日
附錄：本案論罪科刑法條全文
95年5 月24日修正前商業會計法第71條第1 款：
商業負責人、主辦及經辦會計人員或依法受託代他人處理會計事
務之人員有左列情事之一者，處五年以下有期徒刑、拘役或科或
併科新台幣十五萬元以下罰金：
一  以明知為不實之事項，而填製會計憑證或記入帳冊者。
二  故意使應保存之會計憑證、帳簿報表滅失毀損者。
三  意圖不法之利益而偽造、變造會計憑證、帳簿報表內容或撕
    毀其頁數者。
四  故意遺漏會計事項不為記錄，致使財務報表發生不實之結果
    者。
五  其他利用不正當方法，致使會計事項或財務報表發生不實之
    結果者。
附表：
┌──┬────────┬──┬───────┬──────┬─────────┬─────────┬─────────────────────┐
│編號│羅興公司開立不實│張數│  發票字軌號碼│發票開立日期│發票金額（新臺幣：│逃漏營業稅額（新臺│                總計                      │
│    │發票所填載之公司│    │              │            │元）              │幣：元）          ├─────────┬───────────┤
│    │名稱            │    │              │            │                  │                  │發票金額（新臺幣：│ 逃漏營業稅額（新臺幣 │
│    │                │    │              │            │                  │                  │元）              │ ：元）               │
├──┼────────┼──┼─┬─────┼──────┼─────────┼─────────┼─────────┼───────────┤
│1   │東盈有限公司    │   2││FU00000000│     94年6月│           480,000│    無（虛設行號）│         1,020,000│       無（虛設行號） │
│    │                │    ├─┼─────┼──────┼─────────┼─────────┤                  │                      │
│    │                │    ││FU00000000│     94年6月│           540,000│    無（虛設行號）│                  │                      │
└──┴────────┴──┴─┴─────┴──────┴─────────┴─────────┴─────────┴───────────┘